【裁判字號】    98,簡聲抗,7
【裁判日期】    981001
【裁判案由】    確定訴訟費用額
【裁判全文】
臺灣臺南地方法院民事裁定             98年度簡聲抗字第7號
抗  告  人  丁○○○
            乙○○
            丙○○○
相  對  人  甲○○○
上列當事人間請求確定訴訟費用額事件，對於民國98年8月26日
本院柳營簡易庭98年度營簡聲字第26號裁定提起抗告，本院裁定
如下：
    主  文
抗告駁回。
抗告程序費用新臺幣壹仟元由抗告人負擔。
    理  由
一、按法院未於訴訟費用之裁判確定其費用額者，第一審受訴法
    院於該裁判有執行力後，應依聲請以裁定確定之；又依第1
    項確定之訴訟費用額，應於裁定送達之翌日起，加給按法定
    利率計算之利息，民事訴訟法第91條第1項、第3項定有明文
    。惟此項裁定程序，僅在審究求償權人所開列之費用項目，
    是否為訴訟費用之範圍，已否提出證據證明，然後確定應負
    擔訴訟費用者，須賠償他造之數額若干。至訴訟費用如何負
    擔，或其負擔之比例如何，均應依命負擔訴訟費用之確定裁
    判主文定之，不得於本程序再次審究（參照臺灣高等法院94
    年度抗字第67號裁定要旨）。
二、抗告意旨略以：
    （一）本院柳營簡易庭97年度營簡字第630號確定界址事件
          ，相對人屢次聲請內政部國土測繪中心鑑界，否認臺
          南縣政府地政處確定界址測量，上開案件承審法官認
          相對人故意拖延訴訟，當庭裁定鑑測費用應由相對人
          負擔，相對人亦當庭表示同意由其全額負擔鑑測費用
          。
    （二）本院柳營簡易庭於民國98年1月19日以98年度營簡聲
          字（抗告狀誤載為營簡字）第4號裁定抗告人應負擔
          之訴訟費用為新臺幣（下同）15,020元，及自裁定送
          達之翌日起按週年利率百分之5計算之利息；嗣本院
          柳營簡易庭復於98年3月24日以98年度營簡聲字第4號
          裁定本院柳營簡易庭於98年1月19日所為98年度營簡
          聲字第4號確定訴訟費用額之裁定，應予撤銷，未經
          抗告而業已裁定確定在案。相對人對已裁定確定之案
          件再聲請確定訴訟費用額，原審復對已裁定確定案件
          於98年8月26日以98年度營簡聲字（抗告狀誤載為營
          簡字）第26號裁定抗告人應賠償相對人訴訟費用額之
          差額為15,020元，及自裁定送達之翌日起按週年利率
          百分之5計算之利息。相對人就確定訴訟費用額，經
          本院柳營簡易庭於98年3月24日以98年度營簡聲字第4
          號裁定撤銷並經確定後再重新聲請裁定，顯有不當，
          爰提起抗告，請求撤銷原裁定等語。
三、經查：
    （一）相對人與抗告人間請求確定界址事件，經本院柳營簡
          易庭97年度營簡字第630號判決訴訟費用由抗告人負
          擔2分之1，餘由相對人負擔；嗣相對人提起上訴，經
          本院98年度簡上字第32號判決上訴駁回，第二審訴訟
          費用由相對人負擔等情，業據本院依職權調取上開卷
          宗核閱屬實，則原審依相對人提出釋明費用額之單據
          （見原審卷第6頁），據以計算確定抗告人應賠償相
          對人之訴訟費用額確定為15,020元，及自裁定送達之
          翌日起按週年利率百分之5計算之利息，經核尚無不
          合。
    （二）抗告人雖主張本院柳營簡易庭97年度營簡字第630號
          確認界址事件承審法官認相對人故意拖延訴訟，當庭
          裁定鑑測費用應由相對人負擔，相對人亦當庭表示同
          意由其全額負擔鑑測費用云云，然經本院綜觀上開卷
          宗全卷，查無抗告人上開主張之相關事證，且參照首
          揭說明，訴訟費用如何負擔，或其負擔之比例如何，
          均應依命負擔訴訟費用之確定裁判主文定之，不得於
          本程序再次審究，故抗告人上開主張，並無理由。至
          抗告人主張可傳喚黃玉真作證部分，因訴訟費用如何
          負擔，或其負擔之比例如何，均應依命負擔訴訟費用
          之確定裁判主文定之，不得於本程序再次審究，因此
          顯無傳喚之必要，併予敘明。
    （三）再者，民事訴訟法第400條第1項有關一事不再理之規
          定，並無準用於裁定之明文，故民事確定裁定僅有形
          式確定之羈束力，不適用民事訴訟法第400條第1項有
          關一事不再理之規定。抗告人雖另主張相對人就確定
          訴訟費用額，經本院柳營簡易庭於98年3月24日以98
          年度營簡聲字第4號裁定撤銷並經確定後再重新聲請
          裁定，顯有不當云云。然相對人雖曾向本院柳營簡易
          庭聲請確定訴訟費用額，且經本院柳營簡易庭以98年
          度營簡字第4號裁定「相對人應負擔之訴訟費用為15,
          020元及自本裁定送達之翌日起，按週年利率百分之5
          計算之利息」。嗣相對人抗告表示判決尚未確定，原
          聲請本院柳營簡易庭確定訴訟費用額有誤，故本院柳
          營簡易庭於98年1月19日所為確定訴訟費用額之裁定
          ，應予撤銷等語，經本院柳營簡易庭認有理由而予撤
          銷。然參照前揭說明，民事確定裁定並不適用一事不
          再理之規定，況相對人原聲請確定訴訟費用額之裁定
          業因判決尚未確定而經撤銷，則兩造各自應負擔之訴
          訟費用金額尚未確定，故相對人有聲請確定訴訟費用
          額之利益，相對人依民事訴訟法第91條規定聲請確定
          訴訟費用額，並無不合。
    （四）從而，本件抗告聲明指摘原裁定不當，為無理由，應
          予駁回。
四、據上論結，本件抗告為無理由，依民事訴訟法第436條之1第
    3項、第449條第1項、第95條、第78條、第85條第1項前段，
    裁定如主文。
中    華    民    國    98    年    10    月    1     日
                  民事第一庭  審判長法  官  高榮宏
                                    法  官  蔡孟珊
                                    法  官  陳志成
以上正本係照原本作成。
本裁定不得再抗告。
中    華    民    國    98    年    10    月    1     日
                              書記官  陳淑芬


司法院資訊處製作；財團法人民間司法改革基金會備份。
